【裁判字號】    99,消債更,27
【裁判日期】    990902
【裁判案由】    更生事件
【裁判全文】
臺灣新竹地方法院民事裁定            99年度消債更字第27號
聲  請  人  甲○○○
代  理  人  吳金棟律師
上列聲請人與相對人即債權人臺灣新光商業銀行股份有限公司等
間消費者債務清理更生事件，本院裁定如下：
    主  文
債務人甲○○○自中華民國九十九年九月二日下午四時起開始更
生程序。
命司法事務官進行本件更生程序。
    理  由
一、按債務人對於金融機構因消費借貸、自用住宅借款、信用卡
    或現金卡契約而負債務，在聲請更生或清算前，應提出債權
    人清冊，以書面向最大債權金融機構請求協商債務清償方案
    ，並表明共同協商之意旨，消費者債務清理條例第一百五十
    一條第一項定有明文。次按債務人不能清償債務或有不能清
    償之虞者，得依本條例所定更生或清算程序，清理其債務，
    消費者債務清理條例第三條定有明文。再按法院開始更生程
    序之裁定，應載明其年、月、日、時，並即時發生效力，消
    費者債務清理條例第四十五條第一項定有明文。末按法院裁
    定開始更生或清算程序後，得命司法事務官進行更生或清算
    程序，必要時得選任律師、會計師或其他適當之自然人或法
    人一人為監督人或管理人，消費者債務清理條例第十六條第
    一項定有明文。
二、本件聲請人即債務人主張：伊積欠臺灣新光商業商業銀行股
    份有限公司等多家金融機構信用卡借款等債務約新台幣(下
    同)807,870元，債務人前曾與最大債權銀行為債務協商成立
    ，聲請人每月應給付27,251元，但聲請人每月薪資僅2 萬元
    ，必須維持全家生活費用，聲請人之配偶係殘障人士，復有
    子女3 人在學，致聲請人無力依該協議清償，亦無法清償所
    欠款項，聲請人目前無擔保或無優先權之債務總額未逾1,20
    0 萬元，復未經法院裁定開始清算程序或宣告破產，爰向本
    院聲請更生等語。
三、經查：(一)聲請人所主張之上開事實，業據提出聯徵中心綜合
    信用報告正本、債權人清冊、員工在職證明，戶籍謄本為證
    ，並經本院調閱聲請人96年及97年綜合所得資料、勞保投保
    資料為證；(二)復查無聲請人即債務人有消費者債務清理條例
    第6 條第3 項、第8 條或第46條各款所定駁回更生聲請之事
    由存在，則債務人聲請更生，應屬有據，爰裁定如主文第1
    項所示。又本件聲請人即債務人業經裁定開始更生程序，並
    裁定命司法事務官進行本件更生程序，如主文第2 項所示。
四、依首揭法條裁定如主文。
中    華    民    國    99    年    9     月    2     日
              民事第一庭    法      官  王銘勇
上為正本係照原本作成。
本件不得抗告。
本裁定已於99年9月2日下午4時公告。
中    華    民    國    99    年    9     月    2    日
                            書  記  官  呂聖儀

司法院資訊處製作；財團法人民間司法改革基金會備份。
